【裁判字號】    92,交易,22
【裁判日期】    920227
【裁判案由】    公共危險等
【裁判全文】
台灣新竹地方法院刑事判決                          九十二年度交易字第二二號
    公  訴  人  臺灣新竹地方法院檢察署檢察官
    被      告  甲○○
右列被告因公共危險等案件，經檢察官提起公訴（九十一年度偵字第四一八０號)，
本院判決如左：
    主      文
甲○○服用酒類，不能安全駕駛動力交通工具而駕駛，處罰金萬元，如易服勞役，
以佰元折算壹日。緩刑貳年，緩刑期內付保護管束。
被訴過失傷害部分，公訴不受理。
    事      實
一、甲○○明知服用酒類後，將使其駕駛車輛時之注意力減低、反應能力變慢，而危
    及其他用路人之行車往來安全，且亦明知其並未考取機車駕駛執照，不得駕車，
    詎於民國九十一年七月十八日零時許，在新竹市○○街某ＰＵＢ內飲酒後，已陷
    於不能安全駕駛動力交通工具之狀態，竟仍於同日凌晨五時許，無照駕駛車牌號
    碼ＨＭＲ－三七一號重型機車後搭載楊志榤，欲返回楊志榤位於新竹市○○路家
    中，於行經新竹市○○街一七一號前，因其酒後注意力減低、反應能力變慢，本
    應注意車前狀況，隨時採取必要之安全措施，且如因雨霧致視線不清或道路發生
    臨時障礙時，更應注意減速慢行，作隨時停車之準備，又依當時天候為雨、路道
    為市區○路、為濕潤無缺陷、無障礙物之柏油路面之情形，並無不能注意之情事
    ，竟因酒後注意能力降低而疏未注意車前狀況，且遇雨天亦未減速慢行，作隨時
    停車之準備，故因控車不當致所駕機車打滑而撞及行人乙○○，甲○○、楊志榤
    及葉增墥三人均倒地受傷，楊志榤受有輕微腦震盪、手腳部位擦傷（過失傷害部
    分未具告訴），乙○○則受有頭部外傷、左側脛腓骨及踝關節骨折之傷害（過失
    傷害部分，業經乙○○於本院撤回告訴，詳後述），嗣經警據報到場處理，對甲
    ○○以酒精測定器進行呼、吐氣酒精濃度測試，結果濃度高達每公升一．一一毫
    克而查獲。
二、案經乙○○訴由新竹市警察局第一分局報告臺灣新竹地方法院檢察署檢察官偵查
    起訴。
    理      由
壹、有罪判決部分：
一、右揭犯罪事實，業據被告甲○○於警訊、偵查及本院審理時坦承不諱，核與被害
    人乙○○指述情節相符，並經證人楊志榤證稱綦詳，復有道路交通事故調查報告
    表、汽機車駕駛人酒後生理協調平衡檢測紀錄表、刑法第一百八十五條之三測試
    觀察紀錄表、酒精測試值單、新竹市警察局舉發違反道路交通管理事件通知單影
    本、道路交通事故調查報告表及車禍現場照片等件在卷可證，而被告呼、吐氣測
    試酒精濃度值為每公升一．一一毫克，有測定數據表一紙在卷可證，再被告駕車
    撞及被害人並因而致被害人受傷，此經被害人指訴明確，並有被害人行政院衛生
    署新竹醫院住院診斷證明書附卷可稽，復為被告所承認，是以被告因酒後致注意
    力減低、反應能力變慢，顯已具有不能安全駕駛動力交通工具之危險性，準此，
    堪認被告上開自白確與事實相符，本件事證已經明確，犯行足以認定，應予以依
    法論科。
二、核被告所為，係犯刑法第一百八十五條之三之服用酒類不能安全駕駛動力交通工
    具而駕駛罪。爰審酌被告酒後駕車，造成其他車輛、行人之危險，其呼、吐氣酒
    精濃度測試值為每公升一．一一毫克，及犯後坦白承認犯行，態度良好等一切情
    狀，量處如主文所示之刑，併諭知易服勞役之折算標準。又被告前未曾受有期徒
    刑以上刑之宣告，此有臺灣高等法院被告全國前案紀錄表及臺灣新竹地方法院檢
    察署刑案資料查註紀錄表各一份附卷可查，因一時失慮而酒醉後駕車，並經警察
    開單製發處以行政罰鍰，其經此偵審程序後，當知所警惕，信無再犯之虞，故本
    院認為前開對其所宣告之刑，以暫不執行為適當，爰併予宣告緩刑二年，以勵自
    新。再因被告係酒後不能安全駕駛而駕車，而查車禍事故之發生，係以酒後駕車
    之肇事率為最高，故近年政府行政部門迭經透過傳播媒體大力宣導酒醉後不得開
    車之政令及法律知識，傳播媒體更時時透過影像、文字描繪傳達出因酒醉後駕車
    所造成之用路人受傷、死亡及損害公共設施等情形，被告為一成年人且有相當智
    識經驗之人，當能知曉酒醉後駕車對所有用路人之安全有相當程度之危險性，為
    使其習得正確之法律概念並遏止被告仍有酒醉後駕車之可能，及時刻記取酒醉後
    駕車係不法之行為，是就被告於緩刑期內，併予宣付保護管束，以收緩刑之效，
    相信如此當較之僅給予被告罰金、或處以拘役、六個月以下有期徒刑而得易科罰
    金甚或拘束其身體自由之刑罰，更能達到法律制定之目的。
貳、不受理判決部分：
一、公訴意旨認被告前開所為另涉有刑法第二百八十四條第一項前段之過失傷害罪嫌
    。
二、按告訴乃論之罪，告訴人於第一審辯論終結前得撤回其告訴，又告訴經撤回者，
    應諭知不受理之判決，刑事訴訟法第二百三十八條第一項、第三百零三條第三款
    定有明文。
三、第按，刑法第二百八十四條第一項前段之過失傷害罪，依同法第二百八十七條前
    段規定，須告訴乃論。而本件被告所涉過失傷害罪嫌部分，被告與告訴人已達成
    和解，業據告訴人當庭撤回告訴，有撤回告訴狀在卷可查。證諸前開規定，本件
    被告所涉過失傷害罪嫌部分，依法自應為公訴不受理之判決。
據上論斷，應依刑事訴訟法第二百九十九條第一項前段、第三百零三條第三款，刑法
第一百八十五條之三、第四十二條第二項、第七十四條第一款、第九十三條第一項，
罰金罰鍰提高標準條例第二條，判決如主文。
本案經檢察官邱朝智到庭執行職務。
中      華      民      國    九十二    年      二      月    二十七    日
                              臺灣新竹地方法院刑事第二庭
                                  法  官  高  敏  俐
右正本證明與原本無異。
如不服本判決，應於判決送達後十日內向本院提出上訴狀( 應附繕本 )，上訴於
臺灣高等法院。
                                  書記官  賴  寶  合
中      華      民      國    九十二    年      二      月    二十七    日
附錄本案論罪科刑實體法條全文：
刑法第一百八十五條之三：
服用毒品、麻醉藥品、酒類或其他相類之物，不能安全駕駛動力交通工具而駕駛者，
處一年以下有期徒刑、拘役或三萬元以下罰金。


司法院資訊處製作；財團法人民間司法改革基金會備份。
